【裁判字號】    95,訴,2911
【裁判日期】    951130
【裁判案由】    毒品危害防制條例等
【裁判全文】
臺灣板橋地方法院刑事判決              95年度訴字第2911號
公  訴  人  臺灣板橋地方法院檢察署檢察官
被      告  甲○○
                    （
指定辯護人  本院公設辯護人吳天明
上列被告因違反毒品危害防制條例等案件，經檢察官提起公訴（
95年度偵字第19469 號），本院判決如下：
    主  文
甲○○共同運輸第一級毒品，處無期徒刑，褫奪公權終身。扣案
之第一級毒品海洛因肆顆（合計淨重壹佰伍拾肆點肆肆公克、空
包裝總重柒點玖柒公克、純度柒拾壹點柒捌％、純質淨重壹佰壹
拾點捌陸公克），其毒品部分，沒收銷燬之，其包裝之保險套肆
個，沒收之。
    事  實
一、甲○○明知海洛因係毒品危害防制條例第2 條第2 項第1 款
    規定之第一級毒品，係行政院依懲治走私條例第2 條第4 項
    規定公告之管制進出口物品，不得非法運輸或擅自輸入，竟
    與姓名、年籍不詳、綽號「小朱」（另案由檢察官偵查中）
    之成年男子，共同基於運輸及走私毒品等犯意聯絡，雙方先
    於民國95年8 月3 日在國內某處，約定若甲○○每為「小朱
    」自中國大陸走私第一級毒品海洛因1 顆，可獲新臺幣8,00
    0 元之代價，並免除其前欠「小朱」之債務後，「小朱」即
    先行前往中國大陸，甲○○則於翌日搭機前往香港，再搭車
    轉往中國大陸廣東省，進住「小朱」安排之飯店內，「小朱
    」於同月10日凌晨3 、4 時許（起訴書誤載為同月9 日晚間
    11時許），在該飯店內，將以保險套包裝之第一級毒品海洛
    因4 顆（合計淨重154.44公克、空包裝總重7.97公克、純度
    71.78 ％、純質淨重110.86公克）交予甲○○，由甲○○將
    該毒品塞入肛門內，隨即搭車前往香港，復於同月10日上午
    11時25分許，自香港搭乘中華航空公司CI604 號班機返臺，
    旋於該日下午3 時45分許，在桃園中正機場第一航廈入境大
    廳，為警查獲，嗣經甲○○由肛門排放上開毒品，經警扣得
    前揭毒品暨包裝該毒品之保險套4個。
二、案經臺北市政府警察局移請臺灣板橋地方法院檢察署檢察官
    偵查起訴。
    理  由
一、訊據被告甲○○坦承前揭事實不諱，又扣案物品4 顆，經警
    方以聯勤204 廠製造之煙毒品檢驗A 包試劑初步檢驗，呈嗎
    啡、海洛因毒品反應，有毒品初步鑑驗報告單在卷可稽，又
    經送法務部調查局鑑定，亦認均含第一級毒品海洛因成分，
    合計淨重154.44公克、空包裝總重7.97公克、純度71.78 ％
    、純質淨重110.86公克，有該局95年9 月10日調科壹字第09
    523013900 號鑑定書存卷得佐，此外，並有通聯調閱查詢單
    、通聯譯文、X 光機身體檢查照片、採證照片、護照影本、
    扣押物品目錄表、獲案毒品表等可參。是被告之上開自白，
    應合於事實，洵足信取。本件事證業臻明確，被告犯行堪為
    認定，應依法論科。
二、按海洛因為毒品危害防制條例第2 條第2 項第1 款所定之第
    一級毒品，且屬行政院依懲治走私條例第2 條第4 項授權公
    告之「管制物品項目及其數額」所列甲項第4 款之管制進出
    口物品。核被告所為，係犯毒品危害防制條例第4 條第1 項
    之運輸第一級毒品罪，及懲治走私條例第12條準走私罪（起
    訴書漏論此部分），並應依懲治走私條例第2 條第1 項私運
    管制物品進口罪處斷。其持有第一級毒品海洛因之低度行為
    ，為運輸毒品之高度行為所吸收，不另論罪。其與綽號「小
    朱」男子共同實行上述犯行，彼此互有犯意聯絡，並各有行
    為分擔，是為共同正犯。又其以1 行為同時觸犯上開2 罪名
    ，為想像競合犯，應從其情節較重之運輸第一級毒品罪處斷
    。本院審酌被告明知海洛因為第一級毒品，危害人體甚鉅，
    仍干犯法紀，私擅運輸入境，若非警方即時警查獲，任令流
    入市面，將對國人身心健康戕害甚鉅，情節非輕，另盱衡其
    智識、犯罪動機、目的、手段、犯後態度尚佳等一切情狀，
    判處如主文所示之刑，併宣告褫奪公權終身，以昭炯戒。扣
    案之前述第一級毒品海洛因4 顆，不問屬於犯人與否，應依
    毒品危害防制條例第18條第1 項前段規定，沒收銷燬之；扣
    案毒品外包裝保險套4 個，係綽號「小朱」男子所有，提供
    被告犯本件運輸第一級毒品罪所用之物，均應依同條例第19
    條第1 項規定，沒收之。至被告因遭查獲，而未取得約定之
    報酬，此外，本院復查無被告確因運輸第一級毒品而已取得
    任何利得，是無毒品危害防制條例第19條第1 項後段有關沒
    收或追徵價款或以財產抵償規定之適用，附此敘明。
據上論斷，應依刑事訴訟法第299 條第1 項前段，毒品危害防制
條例第4 條第1 項、第18條第1 項前段、第19條第1 項，懲治走
私條例第12條、第2 條第1 項，刑法第11條前段、第28條、第55
條、第37條第1 項，判決如主文。
本案經檢察官馬凱蕙到庭執行職務。
中    華    民    國    95    年    11    月    30    日
                  刑事第十四庭  審判長法  官  林海祥
                                      法  官  汪怡君
                                      法  官  朱敏賢
以上正本證明與原本無異。
如不服本判決應於送達後10日內向本院提出上訴狀。
                                      書記官  郭勝華
中    華    民    國    95    年    11    月    30    日
附錄本案論罪科刑法條全文：
毒品危害防制條例第4 條第1 項：
製造、運輸、販賣第一級毒品者，處死刑或無期徒刑；處無期徒
刑者，得併科新臺幣一千萬元以下罰金。
懲治走私條例第2 條第1 項：
私運管制物品進口、出口逾公告數額者，處七年以下有期徒刑，
得併科新臺幣三百萬元以下罰金。


司法院資訊處製作；財團法人民間司法改革基金會備份。
